【裁判字號】    95,重附民上,37
【裁判日期】    951213
【裁判案由】    組織犯罪防制條例等
【裁判全文】
臺灣高等法院刑事附帶民事訴訟判決  95年度重附民上字第37號
上訴  人    美商乙壬○、卡其他、史賓塞與甲ＬMAF公司
法    定
代理  人    甲ｃ○
上訴  人    乙Ｌ○○○○律師事務所（Shieh & Shieh）
兼法  定
代理  人    乙Ｆ○
被上訴人    甲ｚ○
                    樓
被上訴人    甲ｍ○
被上訴人    國際通商法律事務所
                    樓
法    定
代理  人    乙庚○
被上訴人    國際通商法律事務所 BAKER & MCKENIE
                    SAN FRANCISCO,CA, USA 00000-0000
法    定
代理  人    Ｙ○○○ Mckenzie
被上訴人    Edwar D. 丑○○○○○○○○○ 甲ｉ人
                    SAN FRANCISCO,CA,USA 00000-0000
被上訴人    ｘ○○○ M Ｍ○○○○○  甲ｉ人
被上訴人    乙未○
被上訴人    甲Ｋ○
被上訴人    博正法律事務所
法    定
代理  人    乙未○
被上訴人    甲Ｐ○
被上訴人    博欽法律事務所
被上訴人    甲ｗ○
被上訴人    博欽法律事務所Perkins Coie
                    01-3009 USA
法    定
代理  人    甲酉○○ ○○ ○○○○○○
被上訴人    乙Ａ○○
法    定
代理  人    甲Ｄ○
被上訴人    甲ｘ○
被上訴人    乙癸○
被上訴人    甲Ｄ○
被上訴人    甲ｊ○
被上訴人    甲Ｚ○
被上訴人    甲Ｆ○○  Chinese Daily Journal
                    Park, CA 91754 USA
法    定
代理  人    甲Ｄ○
被上訴人    甲Ｂ○
被上訴人    甲ｑ○
被上訴人    日刊公司  Daily Journal Corporation
法    定
代理  人     Ｈ○○○○○ ○○ ○○○○○○○
被上訴人     Susan McRae    甲ｉ人
被上訴人     Dick Goldberg   甲ｉ人
                    CA 90012, USA
被上訴人    甲  Ｉ  Metropolitian News Company
                    CA 90012 USA
法    定
代理  人    Ｒoger M. Grace
被上訴人    戌○○○○ Fetterman  甲ｉ人
                    CA 90012 USA
被上訴人    ｃ○○○○○○ Ofgang   甲ｉ人
                    CA 90012 USA
被上訴人    乙Ｂ○
被上訴人    甲ｎ○
                    CA 91007 USA
被上訴人    乙Ｃ○
                    CA 91007 USA
被上訴人    Russell B. Murphy   甲ｉ人
                    98029, USA
被上訴人    操縱工程公司  Operating Engineers Funds,Inc.
                    91103 USA
被上訴人     Leo A. Majich
                    91103 USA
被上訴人    乙甲和甲Ｘ○事務所  甲玄○○○ ○○○○
法    定
代 理 人    甲玄○○○ ○○○○
                    asadena, CA 91101 USA
被上訴人     午○○○○○○○○○r W. Lacquer 甲ｉ人
                    asadena, CA 91101 USA
被上訴人    甲Ｇ市協助陪審團委員會  Municipal Court of t-
                    he State of California
                    90012 USA
法    定
代理  人    ｂ○○○ ○○ ○○○○○○
                    90012 USA
被上訴人    Kevil W. Martin  甲ｉ人
                    91101 USA
被上訴人    乙地○
被上訴人    甲Ｏ○
被上訴人    摩根事務所 Morgan, Lewis & Bockius, aka
法    定
代 理 人    Ｘ○○○ ○○ ○○○○○○○○住同上
被上訴人    摩根事務所Morgan, Lewis & Bockius, aka
                    a, PA 19103, USA
法    定
代理  人     ｓ○○ ○○○○○○○ ○○ ○○○○○○
                    PA 19103, U.S.A.
法    定
代理  人     ｒ○○ ○○○○ ○○ ○○○○
                     PA 19103, U.S.A.
被上訴人    摩根事務所 Morgan, Lewis & bockius, aka
                    20036 USA
法    定
代理  人    ｎ○○○ham Ball
                    20036 USA
被上訴人    摩根事務所 Morgan, Lewis & bockius, aka
                       Morgan, Lewis & Bockius,LLP
                    2 SINGPORE 048624
法    定
代理  人    乙Ｉ○○○○ A. Ａ○○○○○s
                    2 SINGPORE 048624
被上訴人    斜坡事務所 Sheppard, Mullin, 甲戊○○ter & Hamp-
                    ton, L.L.P aka Sheppard, Mullin,
                    Street Los Angeles, California, U.S.
法    定
代理  人    ｘ○○○ M. Reitler
                    Street Los Angeles, California, U.
                    S.A. 900071
被上訴人    甲Ｈ
被上訴人    康德國際法律事務所
法    定
代理  人    甲ｙ○
被上訴人    香港商甲ｂ○○顧問有限公司Deacons and Crah-
                    am & James and Sly & Weigall (Taiwan)
法    定
代理  人    亥○○○○ Gordon Wlcks
被上訴人    亥○○○○ Gordon Wlcks
被上訴人    甲ｂ○○事務所（香港）Deacons Graham & Jam-
                    es
                    ong Kong
法    定
代理  人    Ｒ○○○○ ○○○○○○○
                    ong Kong
法    定
代理  人    丁○○ie Wong
                    ong Kong
法    定
代理  人    Ｙ○○○ Rose
                    oung Kong
被上訴人    格傑事務所（洛杉磯）  Graham & James, aka
                    gueroa, Street, Los Angeles, CA900
                    17 USA
法    定
代理  人     巳○○○○○○ Paturick
被上訴人     巳○○○○○○ Paturick  甲ｉ人
被上訴人     Ｚ○○○○○ W. Russel  甲ｉ人
                    Suite 300 San Francisco,CA94111 USA
被上訴人     ｊ○○○ Maramro    甲ｉ人
被上訴人    甲○○○○○○○ J. Brownstein
被上訴人    乙Ｋ事務所（洛杉磯）  Jeffer,MANGELS, Butler
                    & Marmaro aka
                    or, Los Angeles,CA 90067 U.S.A.
被上訴人    乙Ｋ事務所（洛杉磯）  Jeffer, MANGELS, Butle
                    r & Marmaro, LLP
                    or, Los Angeles,CA 90067 U.S.A.
法    定
代理  人    ｊ○○○ Maramro
法    定
代理  人    癸○○○○ ○○ ○○○○○○
被上訴人    美商甲ｉ商業銀行國家信託儲蓄股份有限公司 Ba-
                    nk of America National Trust And Sav-
法    定
代理  人    ｚ○○○○ ○○○○○
被上訴人    甲ｉ銀行  Bank of America
                    cisco, CA 94104U.S.A.
法    定
代理  人    戌○○○○ Coulter
被上訴人    吉普黨事務所(香港)Gibson, Dunn & Crutcher
                    Queensway Hong Kong.
法    定
代理  人    巳○○○○○○ 甲乙 Collins
                    Queensway Hong Kong.
法    定
代理  人    James Ａ○○○○○ Bass
                    Queensway Hong Kong.
法    定
代理  人    Ｐ○○○○○○○○○○○ ○○
                    Queensway Hong Kong.
被上訴人    吉普黨事務所（洛杉磯）Gibson, Dunn &Crutche
                    r,aka
                    , California, U.S.A.00000-00000
被上訴人    吉普黨事務所（洛杉磯）Gibson, Dunn &Crutcher
                    ,LLP
                    , California, U.S.A.00000-00000
法    定
代理  人    甲壬○○○○ S. Beard
                    , California, U.S.A.
被上訴人    甲黃○○○○○ Foster Highberger 甲ｉ人
                    os Angeles California, U.S.A. 90071-
被上訴人    ｃ○○○○○○ W. Anderson  甲ｉ人
被上訴人    Ｕ○○○○○○ F.Webb甲ｉ人
                    os Angeles California,U.S.A.00000-00
被上訴人    甲戌○○○○○○ L. Carson  甲ｉ人
                    os Angeles California,U.S.A.00000-00
被上訴人    甲壬○○○○ S. Beard甲ｉ人
                    os Angeles California, U.S.A.
被上訴人    柯梅尼事務所（香港）O'Melveny & Myers
                    ueensway, Central Hong Kong
法    定
代理  人    乙酉○
                    ueensway, Central Hong Kong
被上訴人    乙酉○
                    ueensway, Central Hong Kong
被上訴人    柯梅尼事務所（洛杉磯）O'Melveny & Myers
                    California, U.S.A. 00000-0000
法    定
代理  人    巳○○○○○○ Bender
                     California, U.S.A. 00000-0000
被上訴人    甲巳○○○○○ Phillip Pepe
                    California, U.S.A. 00000-0000
被上訴人    甲戊○○ard G. Tarlow
被上訴人    Andrew Castellsno
                    asadena CA 9130
被上訴人    Gerald Varno Hollingsworth, Jr.
                    U.S.A.
被上訴人    Ivy Tak Ling Yuen
                    U.S.A.
被上訴人    Yvonne Luu
                    U.S.A.
被上訴人    Grace Chow Yeung
                    U.S.A.
被上訴人    Hilda Liu
                    U.S.A.
被上訴人    Monica Cheang
                    1789 U.S.A.
被上訴人    Wesley Allen Rusch
                    10038 U.S.A.
被上訴人    Francisca Noemi Araiza
                    91107 U.S.A.
被上訴人    甲Ｖ○法律事務所(舊金山)Severson & Werson, a
                    ka  Severson & Werson, LLP
                    Francisco CA 94111 USA
法    定
代理  人    ｖ○○○○○○○ L. McClaran
                    Francisco CA 94111 USA
被上訴人    乙午○法律事務所  Lewis, D'Amato Brisbois &
                    Bisggard, aka Lewis, D'Amato Brisbois
                    Kis Angeles CA 90012 USA
法    定
代理  人    甲癸○ ○○ ○○○○○○○○
                    Kis Angeles CA 90012 USA
被上訴人    甲己○○○○ Franklin Lewis, Sr.
                    Kis Angeles CA 90012 USA
被上訴人    甲ｐ○法律事務所  Murchison & Cumming
                    uite 900 Los Angeles, CA 90017 USA
法    定
代理  人    黃 ○○○○○ ○○ ○○○○○○○
                    uite 900 Los Angeles, CA 90017 USA
被上訴人    Nelson Lindquist Eric
被上訴人    甲己○○○○ Lee Toms, Sr.
被上訴人    甲Ｃ○○聯合律師事務所Nossaman Guthner Kno
                    x & Elliot
法    定
代理  人    甲己○○○○ Lee Toms, Sr.
被上訴人    甲Ｊ○法律事務所(香港) Fulbright & Jaworski,
                    aka Fulbright & Jaworski, LLP
                    1.3A Chater Road, Central Hong Kong
法    定
代理  人    Ｖ○○○○○○ ○○ ○○○○○○
                    1.3A Chater Road, Central Hong Kong
被上訴人    Ｆ○○○○○ Ｊ○ Liu
被上訴人    甲Ｊ○法律事務所 Fulbright &Jaworski,aka
法    定
代理  人    Ｌ○○○○ ○○○ ○○○○○○○○
                    os Angeles, CA 90017 USA
被上訴人    Ｌ○○○○ ○○○ ○○○○○○○○
                    os Angrlrs, CA 90017 USA
被上訴人    戌○○○○ A. Ebershoff
                    CA USA 00000-0000
被上訴人    昆等事務所（洛杉磯）Quinn, Kully & Morrow
法    定
代理  人    Ｙ○○○ Ｚ○○○○○ Quinn Jr.
                    or, Los Angeles, CA 90071, USA
被上訴人    Ｙ○○○ Ｚ○○○○○ Quinn Jr.
                    or, Los Angeles, CA 90071, USA
被上訴人    戌○○○○ Strart Eisen
被上訴人    Ｃ○○○ F.Stidham
                    venue. 8th Floor Los Angeles,CA 9007
被上訴人    ｃ○○○○○○ Kingshill
                    venue. 8th Floor Los Angeles,CA 90
                    071 USA
被上訴人    宇○○○○○ Jay Ritt
被上訴人    甲己○○○○ C. Chiles
被上訴人    丁○○ L. Strayer
被上訴人    Ｙ○○○ Quinn
被上訴人    Ａ○○○○○ Y. Kakita
                    90012 U.S.A.
被上訴人    Jerold A, Krieger
                    90012 U.S.A.
被上訴人    甲壬○○○○ Cappi
                    90012 U.S.A.
被上訴人    甲Ｇ地方協助陪審團委員會  The Superior Court
                    of the State of California
                    90012 U.S.A.
法    定
代理  人    Ｅ○○○ ○○○○○○○○
                    90012 U.S.A.
被上訴人    C. Bernard Kaufman
                    SA
被上訴人    Theodore E. Millard
被上訴人    甲地○○○ Hassan Spencer
                    USA
被上訴人    Miriam Tigerman Vogel
被上訴人    Reuben Alcantar Ortega
被上訴人    甲黃○○○○○ A. Masterson
被上訴人    ｘ○○○ A. Turner
                    13 USA
被上訴人    Orville A. Armstrong
                    13 USA
被上訴人    Margaret 丁○○e Grignon
被上訴人    Ramoma L. Godoy Perez
被上訴人    Mildred L. Lillie
被上訴人    Joan Dempsey Klein
被上訴人    Patti Sue Kitching
被上訴人    Ｊ○ Walter Crpskey
被上訴人    Ａ○○○○○ A. Hinz, Jr.
被上訴人    甲Ｇ審查委員會  The Court of Appeal of the S-
                    tate of California
法    定
代理  人    Ｗ○○○ ○○○○○○○ ○○○○○
被上訴人    裁判員懲戒公司  Commission On Judicial Perf-
                    San Francisco, CA 94105 USA
法    定
代理  人    甲宇○○○○○○ ○○○○○○○○
                    San Francisco CA.94105 U.S.A
被上訴人    Cydney Tabor Batchelor
                    Ave. San Francisco Ca 94143 U.S.A
被上訴人    宇○○○○○ 甲己○○○○ Steedman
                    CA 94102 U.S.A.
被上訴人    甲卯○○○ Ｙ○○○ Drexel
                    CA 94102 U.S.A.
被上訴人    甲戊○○ard Upson Harker,Jr.
被上訴人    Major 甲黃○○○○○s, Jr.
                     CA 94102 U.S.A.
被上訴人    甲戊○○ard J. Zanassi
                     CA 94102 U.S.A.
被上訴人    ｌ○○○○ M. Moffat
                    02 USA
被上訴人    Lawrebce C. Yee,
                    02 USA
被上訴人    ｖ○○○○○○○ D. Scotlan
                    USA
被上訴人    甲Ｇ律師公會公司（The State Bar of Californi
                    a）
                    CA 94102 U.S.A.
法    定
代理  人    ｊ○○○ D. Adelman
                    103 U.S.A.
被上訴人    Jo丁○○ Earls Robbins
被上訴人    Carlos E. Velarde
被上訴人    ｖ○○○○○○○ L. Grisinger
被上訴人    Lise A. Pearlman
                    A 94610 U.S.A.
被上訴人    甲Ｇ律師公會審查委員會  The State Bar Court
                    of the State Bar of California
法    定
代理  人    Ｓ○○○○ ○○ ○○○○○○
被上訴人    Ｓ○○○○ ○○ ○○○○○○
被上訴人    ｖ○○○○○○○ L. Grisinger
                    Hill Street 4th Floor,Los Angeles,
                    CA 90071 U.S.A
被上訴人    午○○○○○○○○○r J. 玄○○○○○○○
                    Hill Street 4th Floor,Los Angeles,
                    CA 90071 U.S.A
被上訴人    戌○○○○ S. Wesley
                    Beach, CA 90802 U.S.A.
被上訴人    Eugene W. Brott
被上訴人    Ｙ○○○ C. Rossi
                    U.S.A.
被上訴人    甲Ｇ最後解釋委員會The Supreme Court of Cal-
                    ifornia
                    U.S.A.
法    定
代理  人    甲壬○○○○ ｊ○○○ Ｆ○○○○○
                     U.S.A.
被上訴人    甲  Ｇ  The State of California
                     CA 95814 U.S.A.
法    定
代理  人    ｙ○○○ ○○○○○○
                     CA 95814 U.S.A.
被上訴人    壬○○○ Lockyer
                    cramento, CA 00000-0000 USA
被上訴人    ｆ○○○○ A. Cabatic
                    cramento, CA 00000-0000 USA
被上訴人    ｘ○○○ Ｊ○ Dobson
                    cramento, CA 00000-0000 USA
被上訴人    甲Ｇ財政部  State Treasurers Office of the S-
                      tate of California
                      to, CA 95814 U.S.A.
法    定
代理  人    ｏ○○○○○○ ○○○ ○○○○ ○○○ ○○○○○○○ ○○○ ○○○○
                    to, CA 95814 U.S.A.
被上訴人    甲Ｇ稅務局  Franchise Tax Board of the State
                      of California
                      U.S.A.
法    定
代理  人    Ｇ○○○○○ ○○○○○○○○
                    U.S.A.
被上訴人    Ｙ○○○ Griffith Davies
                    90012 U.S.A.
被上訴人    甲黃○○○○○ Ｙ○○○ Rea
                    90012 U.S.A.
被上訴人    甲戊○○ard Arthur Gadbois
                    90012 U.S.A.
被上訴人    戌○○○○ V. Kenyon
                    90012 U.S.A.
被上訴人    聯邦地方協助陪審團委員會  United State Dis-
                    90012 U.S.A.
被上訴人    Matthew Byrne, Jr
                    90012 U.S.A.
被上訴人    甲戊○○ard A. Paze
                    90012 U.S.A.
被上訴人    聯邦地方班克拉協助陪審團委員會  United Stat-
                    90012 U.S.A.
法    定
代理  人    辛○○○○ ○○○○○○○
                    90012 U.S.A.
被上訴人    辛○○○○ ○○○○○○○
                    90012 U.S.A.
被上訴人    Gary L. TayloＺ
                    00000 0000
被上訴人    甲亥○○○○ G. Nelson
                    San Francisco, CA 00000-0000 U.S.A
被上訴人    Peter L. Shaw
                    San Francisco, CA 00000-0000 U.S.A.
被上訴人    Susan V. Gelmis
                    San Francisco, CA 00000-0000 U.S.A.
被上訴人    聯邦審查委員會第九分會(舊金山)United State C-
                    ourt of Appeals For the Ninth Circ-
                    San Francisco, CA 00000-0000 U.S.A.
法    定
代理  人    Ｑ○ ○○○○○○○○ ○○○○○○○
                    San Francisco, CA 00000-0000 U.S.A.
被上訴人    丙○○○○○ T. Goodwin
被上訴人    巳○○○○○○ E. Wiggins
                    89501 USA
被上訴人    Ｚ○○○○○ T. Sneed
被上訴人    辰○○○○ F. Poole
被上訴人    ｐ○○○○○ Brunetti
被上訴人    甲己○○○○ 甲乙 Beezer
被上訴人    戌○○○○ 甲乙 Thompson
被上訴人    甲亥○○○○ G. Nelson
被上訴人    ｅ○○○○
被上訴人    甲天○○○
被上訴人    酉○○○ Benson
被上訴人    聯邦審查委員會乙戊分會  United State the Co-
法    定
代理  人    Ａ○○○○○s
被上訴人    聯邦最後解釋委員會  The Supreme Court of the
                    United States
                    .C. 20543 U.S.A.
法    定
代理  人    甲黃○○○○○ Ｊ○ Rehnquist
                    .C. 20543 U.S.A.
被上訴人    甲丑○○○○ Day O'Connor
                    .C 20543 U.S.A.
被上訴人    戊○○○○○○ Scalia
                    .C. 20543 U.S.A.
被上訴人    戊○○○○○○ Mary Kennedy
                    .C. 20543 U.S.A.
被上訴人    戌○○○○ Hackett Souter
                    .C. 20543 U.S.A.
被上訴人    未○○○○○○○ 甲亥○○○○
                    .C. 20543 U.S.A.
被上訴人    甲子○○ Bader Ginsburg
                    .C 20543 U.S.A.
被上訴人    甲巳○○○○○ G. Breyer
                    .C 20543 U.S.A.
被上訴人    午○○○○○○○○○r Vasil
                    .C 20543 U.S.A.
被上訴人    甲ｉ財政部 United States Deapartment of Tre-
                    Washington,D.C. 20220 U.S.A.
法    定
代理  人    甲己○○○○ Rubin
被上訴人    甲ｉ國稅局  United States Internal Revenue S-
                    ervice
                    D.C. 20224 U.S.A.
法    定
代理  人    ｋ○○○○○○○ ○○○○○○ ○○○○○○○○○○
                    D.C. 20224 U.S.A.
被上訴人    ｎ○○○ S. Ochs
被上訴人    己○○○○○○○ ○○ ○○○○○○○
被上訴人    丁○○ Mikoll
被上訴人    ｘ○○○ J. Yesawich,Jr.
被上訴人    Ａ○○○○○ O. Spain
被上訴人    戊○○○○○○ J. Carpinello
被上訴人    ａ○○○○○ S. Kaye
                    07 USA
被上訴人    Ｚ○○○○○ W Bellacosa
                    07 USA
被上訴人    Ｆ○○○○○ Bundy Smith
                    07 USA
被上訴人    Ｏ○○○○○ A. Levine
                    07 USA
被上訴人    寅○○○○○ Beauchamp Simarick
                    07 USA
被上訴人    甲戊○○ard C. Wesley
                    07 USA
被上訴人    乙○○○○○ M Rosebelatt
                    07 USA
被上訴人    甲午○○○○ M Cohen
                    07 USA
被上訴人    甲未○○○○○ Aiardo
                    07 USA
被上訴人    紐約協助陪審團委員會第三分會State of New Y-
                    ork, Supreme Court Appellate Divisio-
                    N, Third Department
                    any, NY 12224 U.S.A
法    定
代理   人   己○○○○○○○ ○○ ○○○○○○○
被上訴人    己○○○○○○○ ○○ ○○○○○○○
被上訴人    丁○○ Mikoll
被上訴人    ｘ○○○ J. Yesawich,Jr.
被上訴人    Ａ○○○○○ O. Spain
被上訴人    戊○○○○○○ J. Carpinello
被上訴人    ｑ○○○○○○ J. Novack
被上訴人    紐約審查委員會  Court of Appeal State of New
                    York
                    207
被上訴人    甲ｋ○  State of New York
                    Albany, NY 12224
法    定
代理  人    Ｆ○○○○○ Pataki
                    Albany, NY 12224
被上訴人    紐約專業標準委員會  State of New York,Commi-
            ttee on Professional standards, Third judic-
            ial Department
            P.O.Box 7013,Capitol Station 丁○○ex Albany, N.
            Y. 12225 USA
法    定
代理  人    ｎ○○○ S. Ochs
                    2nd Floor P.O.Box 7013,Capitol Sta-
                    tion 丁○○ex 丁○○ex Albany, N.Y.12225
被上訴人    Ｙ○○○ J. Mc Alary
                    loor P.O.Box 7013,Capitol Station
                    丁○○ex  Albany, N.Y. 12225 USA
被上訴人    甲ｅ法律事務所Collier, Shannon, Rill&甲卯○○○
被上訴人    甲黃○○○○○ 甲卯○○○
被上訴人    ｑ○○○○○○ 甲乙 Kershow
被上訴人    甲庚○○○ Ｊ○ Gilbert
被上訴人    甲黃○○○○○ Daniel Sullivan
被上訴人    ｑ○○○○○○ Oliver Hill
被上訴人    洋基通運股份有限公司
法    定
代理  人    乙乙○
被上訴人    甲ｅ法律事務所  Collier,Shannon,Rill & 甲卯○○○
                    LLP  Collier,Shannon,Rill & 甲卯○○○
                    aka
                    New South Wales 2000 Australia
被上訴人    ｗ○○○○○○ B. Fazzone
                    New South Wales 2000 Australia
被上訴人    甲ｉ國際貿易委員會  U.S Internationol Trade
                    Commission
                    20436  USA
法    定
代理  人    ｊ○○○ia E. Miller
                    20436  USA
被上訴人    甲  ｉ  United States of America
法    定
代理  人    甲黃○○○○○ Clinton
被上訴人    乙Ｊ○法律事務所  Schagrin & Associates
                    ashington, D.C.20036 U.S.A.
法    定
代理  人    甲辛○○○ ○○○○○○○○○○
                    ashington, D.C.20036 U.S.A.
被上訴人    甲乙 Alan Luberda
                    ashington, D.C.20036 U.S.A.
被上訴人    Jeffrey M. Telep
被上訴人    甲ｉ商務部  U.S.Department of Commerce
法    定
代理  人    甲黃○○○○○ Daley
被上訴人    甲ｉ國際貿易協助陪審委員會  United States C-
                    0007 U.S.A.
法    定
代理  人    地○○○○○○ ○○ ○○○○○○○
                    0007 U.S.A.
被上訴人    甲乙 Kenton Musgve
                    0007 U.S.A.
被上訴人    聯邦稅務協助陪審團委員會  United State Tax C
                    ourt
法    定
代理  人    Mary 丁○○ Cohen
被上訴人    Mary 丁○○ Cohen
被上訴人    卯○○○○○○ P. Chiechi
被上訴人    ｈ○○○○ L. Glasser
被上訴人    乙  戊  District of Columbia
法    定
代理  人    ｍ○○○○○ ○○○○○
被上訴人    甲Ａ○○ A. Lewis
被上訴人    甲乙 Craig ｄ○○○○○○○
被上訴人    宙○○○○ D. 酉○○○s-Huff
被上訴人    聯邦地方陪審團協助委員會  U.S. District Court
                    D.C.20001 USA
法    定
代理  人    Ｎ○○○○ Ｊ○ Kennedy,Jr.
被上訴人    Ｎ○○○○ Ｊ○ Kennedy,Jr.
被上訴人    ｉ○○○○ Mayer Wittington
被上訴人    甲申○○○ Houchin
被上訴人    Ｂ○○○○○○○○ V. 甲卯○○○
被上訴人    甲己○○○○ A. Bonner
被上訴人    甲宙○○
被上訴人    ｑ○○○○○○ McGrail
被上訴人    甲辰○○○○○○○
被上訴人    甲丁○○○○○○
被上訴人    Ｄ○○○○○○
被上訴人    Ａ○○○○○s
被上訴人    Francis J. Lorson
                    C.20543 USA
被上訴人    ｕ○○ Twiford
                    .C.20439 USA
被上訴人    Ｔ○○ Horbaly
被上訴人    Ｋ○○○○○○ 甲己○○○○ Mayer
被上訴人    Ｉ○○○○ L. Archer
被上訴人    甲戊○○
被上訴人    ｔ○○○○○
被上訴人    ｘ○○○ 甲乙 Michel
被上訴人    甲甲○○○○
被上訴人    ｇ○○○○○
被上訴人    申○○○○○○○○
被上訴人    甲丙○○○
被上訴人    甲寅○○○○
被上訴人    子○○○○○
被上訴人    庚○○○○○○
被上訴人    聯邦審查委員會聯邦分會（U.S.Court of Appeal
                    For the Federal Circuit）
                    .C.20439 USA
法    定
代理  人    Ｋ○○○○○○ 甲己○○○○ Mayer
被上訴人    Ｏ○○○○○ Feller
被上訴人    天○○○ W. Hayes
被上訴人    Ｙ○○○ Ｊ○ Maddock III
被上訴人    麥克魁等聯合事務所（Mcguire,Woods,Battle & B
                    oothe,Lip）
法    定
代理  人     Ｏ○○○○○ Feller
被上訴人     Ｙ○○○ Ｊ○ Maddock III
被上訴人     天○○○ W. Hayes
被上訴人     Ｊ○ Slayton Dabney,Jr.
被上訴人    乙己○
被上訴人    乙Ｄ○
被上訴人    乙子○
被上訴人    甲Ｓ○
被上訴人    甲ｄ○
被上訴人    乙丙○
被上訴人    甲ｆ○
被上訴人    甲Ｒ○
被上訴人    乙Ｇ○
被上訴人    臺灣臺北地方法院檢察署
法    定
代理  人    乙丙○
被上訴人    乙黃○
被上訴人    臺灣高等法院檢察署
法    定
代理  人    甲Ｍ○
被上訴人    法務部
法    定
代理  人    乙辰○
被上訴人    乙丑○
被上訴人    甲ｏ○
被上訴人    甲Ｗ○
被上訴人    甲ｒ○
被上訴人    甲Ｔ○
被上訴人    乙巳○
被上訴人    乙宙○
被上訴人    甲ａ○
被上訴人    甲ｍ○
被上訴人    甲ｓ○
被上訴人    甲Ｕ○
被上訴人    乙申○
被上訴人    甲ｕ○
被上訴人    甲Ｅ○
被上訴人    乙戌○
被上訴人    甲ｈ○
被上訴人    臺灣臺北地方法院
法    定
代理  人    甲ｖ○
被上訴人    乙寅○
被上訴人    乙玄○
被上訴人    甲Ｑ○
被上訴人    乙丁○
被上訴人    乙宇○
被上訴人    乙Ｈ○
被上訴人    甲ｔ○
被上訴人    乙卯○
被上訴人    乙辛○
被上訴人    乙亥○
被上訴人    臺灣高等法院
法    定
代理  人    甲Ｎ○
被上訴人    甲Ｎ○
被上訴人    甲ｇ○
被上訴人    乙Ｅ○
被上訴人    乙天○
被上訴人    最高法院
法    定
代理  人    甲Ｙ○
被上訴人    司法院
法    定
代理  人    甲ｌ○
上列當事人間因組織犯罪防制條例等附帶民事訴訟案件，上訴人
不服臺灣板橋地方法院中華民國90年6月12日第一審附帶民訴判
決（88年度重附民字第47號），提起上訴，本院判決如下：
    主  文
上訴駁回。
    事  實
甲、上訴人方面：
一、聲明：
    請求撤銷原判決，發回台灣板橋地方法院（見90年8月9日上
    訴理由一及追加附民被告狀)。
二、事實陳述略以：
    本件原審刑事附帶民事判決尚未送達與國外被告，本院接獲
    原審法院移送之本件卷宗後加以分案，即屬違法，又原審法
    院故意不傳喚被告到庭，剝奪上訴人與被告交互詰問之權利
    ，亦有違誤。再者，依憲法第16條之規定，證據調查之主控
    權在當事人，法官僅能於當事人有爭議時在庭內聽訟及審判
    ，不得逾越。綜上所述，原審不傳訊被告即擅自濫判，有違
    自訴人之審級利益，且判決理由與現行憲法及法令牴觸，為
    此求為判決如訴之聲明，以維原告之審級利益云云。
三、證據：援用刑事訴訟之證據。
乙、被上訴人方面：
    被上訴人未提出書狀，亦未作何陳述。
    理  由
一、按刑事訴訟諭知無罪、免訴或不受理之判決者，應以判決駁
    回原告之訴，刑事訴訟法第503條第1項前段定有明文。
二、本件被上訴人被訴違反組織犯罪防制條例等案件，業經臺灣
    板橋地方法院諭知不受理之判決，該案自訴人即本案原告乙
    Ｆ○不服原判決，提起上訴後，業經本院判決駁回其上訴在
    案，依照首開規定，原審駁回上訴人在第一審之訴及其假執
    行之聲請，即無不合，上訴人上訴意旨，指摘原判決不當，
    並求為判決如訴之聲明，為無理由，應予駁回。
三、據上論斷，應依刑事訴訟法第490條前段、第368條，判決如
    主文。
中    華    民    國    95    年    12    月    13    日
                  刑事第十七庭  審判長法  官  陳貽男
                                      法  官  鄭水銓
                                      法  官  高明哲
以上正本證明與原本無異。
如不服本判決，應於收受送達後十日內向本院提出上訴書狀，其
未敘述上訴之理由者並得於提起上訴後十日內向本院補提理由書
（均須按他造當事人之人數附繕本）。
                                      書記官  李垂福
中    華    民    國    95    年    12    月    15    日


司法院資訊處製作；財團法人民間司法改革基金會備份。
